【裁判字號】    88,交易,186
【裁判日期】    890518
【裁判案由】    過失傷害
【裁判全文】
臺灣嘉義地方法院刑事判決                        八十八年度交易字第一八六號
    公  訴  人  臺灣嘉義地方法院檢察署檢察官
    被      告  乙○○
右列被告因過失傷害案件，經檢察官提起公訴（八十八年度偵字第四一八○號），本
院判決如左：
    主  文
乙○○從事業務之人，因業務上之過失傷害人，處有期徒刑肆月，如易科罰金，以
佰元折算壹日。
    事  實
一、乙○○係聯結車司機，為從事業務之人，於民國（下同）八十七年十二月二十五
    日凌晨二時四十分許，駕駛車牌號碼ＸＬ─○一三號營業貨曳引車，自高速公路
    水上交流道北上匝道出口往北上匝道入口欲下高速公路而由南往北方向行駛，途
    經嘉義縣水上鄉○○○路二三公里處東向車道無號誌交岔路口時，應注意暫停讓
    幹道車先行，而依當時情形，路況及視距均良好，又無不能注意之情事，竟疏未
    注意暫停讓幹道車先行，適當時未減速反超速行駛且未注意車前狀況之丙○○所
    駕駛之車號ＸＭ─五八八○號自用小客車，沿嘉義縣朴子市往水上鄉由西往東方
    向駛至該無號誌交岔路口，兩車因而相撞，丙○○因而受有頭部外傷合併腦震盪
    、前額二○×八×一公分大片撕裂傷等傷害。又乙○○於肇事後，並未逃逸，且
    於有偵查犯罪職權之該管公務員到場處理尚未知悉何人為肇事者之前，自動向警
    員甲○○自承駕車肇事，自首並接受調查及裁判。
二、案經乙○○肇事後自首及丙○○訴由嘉義縣警察局水上分局報請臺灣嘉義地方法
    院檢察署檢察官偵查起訴。
    理  由
一、訊據被告乙○○對其於前開時地駕車與告訴人丙○○所駕駛之自小客車相撞肇事
    等事實固坦承不諱，惟辯稱：當時有暫停讓幹道車即告訴人車先行，其係靜止狀
    態，看無車子始起步云云。經查：
（一）右揭事實業據告訴人於警訊時、偵查中及本院調查時指訴歷歷，並經證人即警
      員甲○○於本院調查時到庭結證明確，復有道路交通事故調查報告表一份、現
      場照片十張、驗傷診斷證明書一份附於警卷及台灣省車輛行車事故覆議鑑定委
      員會八十九年四月一日府覆議字第八八二一○八號函所附覆議意見書一份附於
      本院卷可稽。
（二）按車輛行至無號誌之交岔路口，支線道車應暫停讓幹線道車先行；且車輛行經
      無號誌交岔路口，應減速慢行，作隨時停車之準備；且汽車行駛時，駕駛人應
      注意車前狀況，並隨時採取必要之安全措施，道路交通安全規則第一百零二條
      第一項第二款、第九十三條第一項第四款、第九十四條第三項分別定有明文。
      被告駕駛ＸＬ─○一三號營業貨曳引車，途經肇事時、地，因未暫停讓幹道車
      先行，致與告訴人所駕駛之車號ＸＭ─五八八○號自用小客車相撞肇事。因而
      被告所駕駛營業貨曳引車左後輪有擦痕，告訴人所駕駛自小客車車頭全毀；而
      肇事路段係縣道，為無號誌交岔路口，當時係晴天，夜間有照明，視距良好，
      路況亦為乾燥、無缺陷、無障礙物之路面，此有前揭調查報告表可憑。顯見被
      告當時並無不能注意之情事，其竟應注意能注意而疏未注意車輛行至無號誌之
      交岔路口，支線道車應暫停讓幹線道車先行，肇致本件事故，自應負過失罪責
      甚明，而告訴人開車行經無號誌交岔路口，未減速慢行，作隨時停車之準備，
      反超速行駛，且未注意車前狀況，同為肇事原因。本件送請臺灣省車輛行車事
      故覆議鑑定委員會對本件肇事事故之責任鑑定，亦同此認定，有該委員會八十
      九年四月一日府覆議字第八八二一○八號函所附覆議意見書一份附於本院卷可
      稽。又告訴人確因本件車禍受有前開傷害，已如前述，則被告之過失行為與告
      訴人之傷害間，顯有相當因果關係。被告所辯無非事後飾卸之詞，不足採信，
      本件事證已臻明確，被告犯行洵堪認定。
三、按被告係聯結車司機，業據被告供述在卷，其為從事駕駛業務之人。核被告所為
    ，係犯刑法第二百八十四條第二項前段之業務過失傷害罪。查被告於肇事後仍留
    在現場，並於警方到場處理且尚未知悉何人為肇事者前，主動向警員自承駕車肇
    事，自首並接受調查及裁判乙節，業據承辦警員甲○○於本院調查時到庭結證明
    確，自應依刑法第六十二條前段自首之規定減輕其刑。爰審酌被告之素行資料、
    應負部分過失責任、告訴人所受之傷害尚非輕微，及被告犯罪後尚未與被害人達
    成和解且未坦承犯行之犯後態度等一切情狀，量處如主文所示之刑，並諭知易科
    罰金之折算標準。
四、據上論斷，應依刑事訴訟法第二百九十九條第一項前段，刑法第二百八十四條第
    二項前段、第六十二條前段、第四十一條，罰金罰鍰提高標準條例第一條前段、
    第二條，判決如主文。
本案經檢察官林世芬到庭執行職務。
中      華      民      國    八十九    年      五      月     十八     日
                              臺灣嘉義地方法院刑事第一庭
                                        法  官  陳  卿  和
右正本證明與原本無異。
如不服本判決，應於判決送達後十日內向本院提出上訴狀( 應附繕本 )。
中      華      民      國    八十九    年      五      月     十八     日
                                        書記官  陳  桂  華
附錄法條：
刑法第二百八十四條第二項：
從事業務之人，因業務上之過失傷害人者，處一年以下有期徒刑、拘役或一千元以下
罰金。致重傷者，處三年以下有期徒刑、拘役或二千元以下罰金。


司法院資訊處製作；財團法人民間司法改革基金會備份。
